【裁判字號】    99,簡上,346
【裁判日期】    991029
【裁判案由】    詐欺
【裁判全文】
臺灣臺南地方法院刑事判決             99年度簡上字第346號
上  訴  人  臺灣臺南地方法院檢察署檢察官
被      告  乙○○
上列上訴人因被告詐欺案件，不服本院99年度簡字第2073號中華
民國99年8月19日第一審簡易判決（聲請簡易判決處刑案號：99
年度偵字第9703、9706號），提起上訴，本院管轄之第二審合議
庭判決如下：
    主  文
上訴駁回。
乙○○緩刑貳年。乙○○並應於民國九十九年十一月十日前，向
被害人戊○○支付新臺幣壹萬肆仟玖佰伍拾玖元，及於判決確定
翌日起六個月內，向被害人甲○○、丁○○分別支付新臺幣貳萬
玖仟玖佰捌拾玖元、陸仟零貳拾貳元。
    理  由
一、本案之犯罪事實、證據及理由，除事實部分補充「乙○○於
    民國99年5月1日，以郵寄方式將其所有遠東商業銀行永康分
    行（下稱遠東銀行）帳號00000000000000號帳戶及彰化商業
    銀行永康分行（下稱彰化銀行）帳號00000000000000號帳戶
    之存摺、提款卡、密碼交與真實姓名年籍不詳之成年人」，
    及證據部分補充「乙○○於本院審理時之自白」外，餘均引
    用第一審判決書（含聲請簡易判決處刑書）所載（如附件）
    。再本判決理由所援用之證據資料（含供述證據及非供述證
    據），被告、檢察官於本院審理時同意作為證據，依刑事訴
    訟法第159條之5第1項規定，認均有證據能力。又經本院審
    理結果，認第一審簡易判決之事實認定並無不當，量刑亦屬
    妥適，應予維持。
二、檢察官上訴意旨雖以：被告已是成年人，竟不知妥善保管自
    己帳戶，而任意交與他人作為詐欺工具，原審量刑過輕為由
    ，請求將原判決撤銷，更為適當之判決。然而，關於刑之量
    定，係實體法上賦予法院得為自由裁量之事項，倘其未有逾
    越法律所規定之範圍，除顯有失出失入等科罰與罪責不相當
    之情形外，應予尊重，不得任意加以指摘。則原審既已就被
    告犯行之不法內涵相關之一切情狀為謹慎之裁量，並無違法
    或顯然失出失入，亦無何科罰與罪責不相當之瑕疵可指，檢
    察官上訴指摘原審法院量刑過輕，自難認為有理由，應予駁
    回。
三、末查被告未曾受有期徒刑以上刑之宣告，有臺灣高等法院被
    告前案紀錄表可稽，其於本院審理中已坦承前揭犯行，並表
    示願於判決確定6個月內賠償被害人甲○○、丁○○受詐騙
    金額完畢，及於99年11月10日前賠償被害人戊○○完畢（本
    院卷第20頁背面、第39頁），被害人戊○○亦到庭陳稱：若
    被告願意賠償，則同意給予被告緩刑等語（本院卷第20頁背
    面），被害人甲○○、丁○○則傳真渠等存摺影本到院，供
    被告匯入賠償金，此有被害人甲○○、丁○○之電話紀錄2
    紙（本院卷第31、33頁）附卷可憑，而被告於99年10月19
    日本院審理時已當庭給付新臺幣（下同）15,000元予被害人
    戊○○，尚欠賠償金14,959元，此有該次審判筆錄可稽（本
    院卷第39頁），則如令被告入監服刑，被告即無法持續工作
    以履行前揭和解條件，是本院認所宣告之刑以暫不執行為當
    ，併予宣告緩刑2年，以啟自新；次按「緩刑宣告，得斟酌
    情形，命犯罪行為人向被害人支付相當數額之財產或非財產
    上之損害賠償。」，刑法第74條第2項第3款亦定有明文，本
    件被告既需於判決確定後6個月內向本案被害人甲○○、丁○○各支付29,989元及6,022元，並於99年11月10日前向被
    害人戊○○支付14,959元，為確保被告能如期履行上揭和解
    條件，以維被害人權益，故本院考量上開各項情狀後，認於
    被告緩刑期間課予上開和解條件之負擔，乃為適當，爰併予
    宣告之。此外，依刑法第74條第4項規定，上開本院所命被
    告應向被害人甲○○、戊○○、丁○○支付金額部分，得為
    民事強制執行名義。另依刑法第75條之1第1項第4款規定，
    被告如有違反本院所定前開主文所示命其所為之事項情節重
    大，足認原宣告之緩刑難收預期效果，而有執行刑罰之必要
    者，得撤銷緩刑之宣告，附此敘明。
據上論斷，應依刑事訴訟法第455條之1第1項、第3項、第364條
、第373條、第368條，刑法第74條第1項第1款、第74條第2項第3
款，判決如主文。
本案經檢察官丙○○到庭執行職務。
中    華    民    國    99    年    10    月    29    日
                  刑事第十二庭  審判長法  官  盧鳳田
                                      法  官  黃琴媛
                                      法  官  郭瓊徽
以上正本證明與原本無異。
不得上訴。
                                      書記官  曾郁芳
中    華    民    國    99    年    11    月    3     日
附錄本案論罪科刑法條全文
中華民國刑法第339條
（普通詐欺罪）
意圖為自己或第三人不法之所有，以詐術使人將本人或第三人之
物交付者，處 5 年以下有期徒刑、拘役或科或併科 1 千元以下
罰金。
以前項方法得財產上不法之利益或使第三人得之者，亦同。
前二項之未遂犯罰之。

司法院資訊處製作；財團法人民間司法改革基金會備份。
